臺灣臺中地方法院刑事判決　96年度易字第583號
公　訴　人　臺灣臺中地方法院檢察署檢察官
被　　　告　甲○○
選任辯護人　劉有德律師
被　　　告　丁○○
　　　　　　　　　　（另案於臺灣臺中監獄執行中）
　　　　　　乙○○
　　　　　　　　　　（另案在臺灣臺中監獄執行中）
上列被告因竊盜案件，經檢察官提起公訴（九十六年度偵字第一
四七○號），本院判決如下：
    主    文
甲○○結夥三人以上，攜帶兇器竊盜，未遂，累犯，處有期徒刑
陸月，如易科罰金，以新臺幣壹仟元折算壹日。扣案之活動扳手
壹支沒收。
丁○○、乙○○結夥三人以上，攜帶兇器竊盜，未遂，均累犯，
各處有期徒刑伍月，如易科罰金，均以新臺幣壹仟元折算壹日。
扣案之活動扳手壹支沒收。
    犯罪事實
一、丁○○前因竊盜案件，經本院於民國九十三年十一月五日以
    九十三年度中簡字第二五一三號判處有期徒刑四月確定，甫
    於九十四年四月二十八日執行完畢。乙○○前因違反毒品危
    害防制條例案件，經判處有期徒刑八月確定，甫於九十五年
    一月十七日執行完畢。甲○○前因強盜、竊盜案件，分別被
    判處有期徒刑五年四月、二年，經定應執行有期徒刑七年二
    月確定，於九十四年六月二十六日執行完畢。均不知悔改，
    共同基於意圖為自己不法所有之犯意聯絡，於九十六年一月
    四日十一時四十分許，甲○○提議竊取新仁橋下之防迅閘門
    ，甲○○遂駕駛ＸＷ－六三八九號自小客車，搭載丁○○及
    乙○○，至臺中縣大里市新仁橋左岸下游八十公尺防汛道路
    後，由甲○○停車於道路旁負責把風，乙○○則持甲○○提
    供之客觀上足以作為兇器之活動扳手一支與丁○○二人前往
    新仁橋下，欲竊取川順營造有限公司所有用以防止河水倒灌
    之擺動式不鏽鋼自動閘門（直徑一點五公尺、重三百五十公
    斤、價值新臺幣十八萬元），丁○○先以徒手拆卸該閘門之
    小型螺絲二枚後，乙○○因無法鬆開該閘門之大型螺絲，遂
    將活動扳手交予丁○○，欲由丁○○持活動扳手將閘門其餘
    之螺絲拆卸，惟因該閘門太重，且部分螺絲之螺紋不良，拆
    卸困難，尚未得手之際，即遭該處施工人員發現報警查獲，
    並扣得活動扳手一支及擺動式不鏽鋼自動閘門螺絲二枚，甲○○則趁隙駕駛上開車輛逃離現場。
二、案經臺中縣警察局霧峰分局報告臺灣臺中地方法院檢察署檢
    察官偵查起訴。
    理    由
壹、證據能力部分：按被告之反對詰問權，屬憲法第八條第一項
    規定「非由法院依法定程序不得審問處罰」之正當法律程序
    所保障之基本人權及第十六條所保障之基本訴訟權，不容任
    意剝奪。故上開所稱得為證據之被告以外之人於審判外向法
    官所為之陳述及於偵查中向檢察官所為之陳述，實質上應解
    釋為係指已經被告或其辯護人行使反對詰問權者而言，如法
    官於審判外或檢察官於偵查中訊問被告以外之人之程序，未
    予被告或其辯護人行使反對詰問權之機會，除非該陳述人因
    死亡、或身心障礙致記憶喪失或無法陳述、或滯留國外或所
    在不明而無法傳喚或傳喚不到、或到庭後無正當理由拒絕陳
    述外，均應傳喚該陳述人到庭使被告或其辯護人有行使反對
    詰問權之機會，否則該審判外向法官所為陳述及偵查中向檢
    察官所為陳述，均不容許作為證據，以保障被告之反對詰問
    權，並符憲法第八條第一項及第十六條之規定意旨，最高法
    院九十四年度臺上字第五六五一、三七二八號刑事判決要旨
    雖可值參照。然刑事訴訟法第一百六十六條以下之詰問程序
    係針對審判程序中而言，偵查中並無被告在場詰問權之對應
    規定，是以檢察官於偵查中即令未於傳喚證人時通知被告在
    場使其行使詰問權，亦無涉及違法取證或程序瑕疵之問題。
    如謂檢察官依法傳訊證人，在無顯不可信之特別情形下，已
    合於刑事訴訟法第一百五十九條之一第二項之傳聞證據例外
    規定，自不能無視於職司偵查犯罪職務公務員主觀上之合理
    信賴，而率認其訊問證人所得之證言內容均不具證據能力，
    摒除其適用之機會。尤其參諸刑事訴訟法第一百五十九條之
    二關於被告以外之人於檢察事務官、司法警察官或司法警察
    調查中所為之陳述，因制度上並無被告在場行使詰問權之規
    定，卻仍可藉由該被告以外之人於審判中到庭陳述，使被告
    之對質詰問權最終仍得以確保，乃例外肯認就二者陳述不符
    部分，得因先前未經詰問之陳述具有較可信之特別情況，且
    屬證明犯罪事實存否所必要，即可賦予其證據能力。在同無
    被告在場詰問之前提下，被告以外之人於警詢中之證詞尚且
    得有證據適格之機會，何以依據現行刑事訴訟法作成且程序
    較為周密之偵訊筆錄，竟毫無得為證據之特殊例外？其輕重
    失衡結果不言可喻。再依司法院大法官會議釋字第五八二號
    解釋理由書僅提及：「……為確保被告對證人之詰問權，證
    人（含其他具證人適格之人）於審判中，應依人證之法定程
    序，到場具結陳述，並接受被告之詰問，其陳述始得作為認
    定被告犯罪事實之判斷依據。至於被告以外之人（含證人、
    共同被告等）於審判外之陳述，依法律特別規定得作為證據
    者（刑事訴訟法第一百五十九條第一項參照），除客觀上不
    能受詰問者外，於審判中，仍應依法踐行詰問程序……。」
    等語，亦僅提及審判中法院應落實被告詰問權之保障，並未
    強制要求偵查中之檢察官須通知被告在場詰問始得訊問證人
    ；而通觀整體刑事訴訟程序中，既於審判中給予被告行使詰
    問權之機會，得就證人在當次庭期應訊內容，及先前警詢或
    偵查中所為之陳述，逐一指摘質疑其真實性或陳述動機，從
    而辨明證詞之真偽，在顧及真實發現與被告人權保障之平衡
    下，即難謂證人之先前陳述均應排除其證據能力。是以縱認
    最高法院前揭刑事判決關於保障被告詰問權之意見可予採納
    ，而將刑事訴訟法第一百五十九條之一第二項解釋為僅針對
    被告以外之人於偵查中業已具結並賦予被告詰問權之證述內
    容而言，則就偵查中雖未使被告在場詰問但證人先前陳述與
    審判中不一致部分，仍應認有同法第一百五十九條之二例外
    規定類推適用餘地（程序法之類推適用，不在實體法「罪刑
    法定原則」之禁止類推範圍），在其符合「較可信之特別情
    況」及「證明事實存否必要」等條件，且被告詰問權已於審
    判中得以充分行使之前提下，例外得賦予證人先前於偵查中
    不一致陳述之證據能力，以期適度調和彌補現行刑事訴訟法
    規定與憲法規範被告基本人權之衝突與規範間隙。則證人即
    被告丁○○、乙○○先前於偵查中之證述未經被告甲○○詰
    問，然丁○○及乙○○既於本院已經檢察官及辯護人實施交
    互詰問，證人丁○○、乙○○於偵查中之證言自具證據能力
    ，先此敘明。
貳、實體部分：
一、訊據被告丁○○對於上開犯罪事實於偵查中及本院審理時均
    為認罪之表示，惟另辯稱：「我承認有去拔兩個螺絲，但是
    沒有用扳手。該閘門不能拔走，螺絲也是鎖死的，不可能拆
    ，更何況是兩、三個人徒手去偷竊」云云；被告乙○○於偵
    查中及本院行準備程序時坦承犯行，然於本院審理時則否認
    犯罪，辯稱略以：「當時只是丁○○順手拆下兩個小螺絲。
    甲○○找我時，因我要去執行，他要請我吃飯，結果逛逛到
    河堤，甲○○帶丁○○給我認識，我們三人到橋邊，我跟丁○○到橋下上廁所，有看到閘門，我告訴他閘門可能壞了，
    丁○○就過去把玩螺絲，順手把螺絲拆下來，結果工人就拿
    鐮刀過來把我們攔住，說他們前一天被偷了一個閘門。這次
    我真的不知道，丁○○拔螺絲的時候我真的不知道，因為我
    和他一起去，才一起被抓。我真的只有去看，但連摸都沒有
    摸，也沒有幫丁○○。否認竊盜。螺絲根本拆不下來，憑三
    個人的力量，不可能拆下來帶走。當時是丁○○拔下螺絲，
    我有罵他，為了他兩顆螺絲，我要成為竊盜罪共犯，我認了
    」云云；被告甲○○則矢口否認有何竊盜犯行，辯稱略以：
    「當天的前一天晚上，乙○○打電話給我，說他隔天要去執
    行，我在當天載丁○○去找乙○○，要請他們吃飯，丁○○
    提議要到新仁橋去找朋友，他朋友跟他講完話，丁○○和乙○○兩人就直接到河堤下，是要去用藥，因為他們不敢講用
    藥的事情，才編出這些無中生有的事情。我沒有提議要去拆
    閘門，扳手是丁○○在河堤喊就我拿東西給他，我不知道他
    要什麼東西，我以為他要打狗，所以丟扳手給他打狗，我只
    站在車邊吃早餐而已，後來是因證人丙○○騎腳踏車過來，
    問我是不是跟丁○○、乙○○一起的，要伊下車別走，還拿
    地上石頭要打伊的車窗玻璃，伊又沒看到丁○○及乙○○，
    不知如何是好，才將車輛開走」云云。被告甲○○之選任辯
    護人為被告利益辯護略以：被告甲○○既沒有到下面，從他
    的位置也看不到閘門位置，丁○○、乙○○兩人到下面去作
    什麼事，甲○○如何得知？如果丁○○他們要去偷竊閘門，
    怎麼會開轎車去？且鐵門重達三百多公斤，被告三人如何拆
    的下、搬的動？縱使丁○○兩人有意要偷竊，也是不能犯。
    扣案扳手這麼小，也不是尖尖的，是否能當成兇器云云。經
    查：
  (1)被告丁○○、乙○○對於上開犯罪事實，於偵查中及本院受
    命法官行準備程序時，均自白不諱，被告丁○○及乙○○二
    人雖於本院審理時以證人身分具結後翻異前供，丁○○證稱
    ：「（甲○○載你到乙○○住處時，有無提議說要偷東西？
    ）沒有」、「（你們在河邊時，甲○○有無下去？）沒有，
    他在上面吃東西，他沒有參與，也沒有命令，只有提議」、
    「（甲○○有沒有說你們兩人下去看看能不能拆閘門？）他
    說看可不可以拆，他只有提議，沒有命令」、「（為何要拆
    閘門？）我不知道，他這樣講，我就下去看，我沒有問目的
    」等語；乙○○亦證稱：「（你跟檢察官說是甲○○提議要
    去偷閘門，是否如此？）當時是甲○○去載我，當天我是第
    一天認識丁○○，我和丁○○下去，甲○○沒有下去，他在
    閘門上面往下面看，看到有個閘門在那裡，就提議說能不能
    拆下來」、「（甲○○如何提議？）他說看能不能拆，就我
    們兩人下去看看，他沒有下去，結果不能拆，要走時工人就
    來了」、「（甲○○有無說拆閘門要做什麼？）他沒有說，
    他是臨時提議的」等語，均否認被告甲○○提議竊取防迅閘
    門，僅係臨時想要「拆拆看」而已。然查，被告丁○○及乙○○二人於臺灣臺中地方法院檢察署檢察官九十六年一月四
    日訊問時自白犯罪，被告丁○○、乙○○並以證人身分具結
    作證，被告丁○○證稱：「一開始是我跟甲○○一起開車去
    找乙○○，見面後甲○○提議要去溪邊偷鐵門，是甲○○開
    車，車子好像是甲○○姊姊或親戚的，工具是甲○○從車上
    拿的，到那之後，我跟乙○○就走到溪邊，走到鐵門旁邊，
    甲○○就丟那支扳手給乙○○，乙○○看到螺絲是鎖死的，
    他用手摸過，說這是焊死的無法解開，之後把扳手拿給我，
    我就把扳手放地上，螺絲是我用手拔的，之後就有人來了」
    （見偵卷第十頁）、「當天是甲○○提議的，他以他的六三
    八九號車子載我們二人去，到那裡時，甲○○說有個閘門好
    像可以拔，即叫我們下去看，我們發現那閘門是燒死的有好
    幾百公斤，根本無法拿，我們有碰該閘門但沒有辦法動，甲○○也有下車，甲○○有拿出一個扳手很大支是鐵製的，他
    並未用扳手試試看，該扳手有拿給乙○○，乙○○丟在地上
    。剛好那裡有二根鬆動的螺絲是我拔下來的。後來我們看不
    能拔，我們打算要用（扳手），後來有工人看見即把我們檔
    下來，而甲○○開車跑走了」（偵查卷第三十三頁）等語，
    乙○○亦結證稱：「一開始是甲○○提議要偷，是甲○○開
    車載我跟丁○○，到之後，我跟丁○○下去看那個鐵門，我
    下去看之後，發現螺絲的牙都鋸掉了，甲○○有丟一把扳手
    要給我用，我說門太重了，根本沒辦法搬，兩個螺絲是丁○○拔下來的，螺絲不是我拔的」（見偵查卷第十二頁）、「
    如丁○○說的一樣，是甲○○提議並載我們去的。是甲○○
    當場（要我們）看能否拿走，所以我們去看能否拿走。螺絲
    是丁○○拔的，甲○○是丟下扳手給我」（見偵查卷第三十
    三頁）等語，被告丁○○、乙○○二人於偵查中均已明確指
    證被告甲○○提議竊取防迅閘門，並載送二人到場且提供鐵
    製扳手一支，被告丁○○、乙○○雖於本院審理時具結後翻
    異前供，指稱被告甲○○為提議竊盜，然二人亦稱被告甲○○有提議拆拆看該防迅閘門，該防迅閘門係供河川防迅之用
    ，對於防洪安全十分重要，並非無人所有，且無價值得任人
    撿拾之物，被告三人均應知之甚詳，如非意圖為自己不法之
    所有，為何需要「拆拆看」，是被告丁○○及乙○○於本院
    審理時所為關於被告甲○○未提議竊取防迅閘門一節，實難
    採信。況且依被告丁○○、乙○○、甲○○於卷中所述，被
    告丁○○及乙○○原本並不認識，當天係因乙○○即將入監
    ，方由二人共同之友人即被告甲○○開車載被告丁○○至乙○○家中欲一同去吃飯，被告丁○○、乙○○間既不熟識，
    如非親身經歷，為何於偵查中之供述相同，況二人均為被告
    甲○○之友人，亦無於偵查中攀誣被告甲○○之理。是被告
    丁○○及乙○○於偵查中及本院行準備程序時自白犯罪，及
    於偵查中已證人身分具結後之陳述，與事實相符，應屬可採
    ，於本院審理時之證言則應係為被告甲○○及自己卸免竊盜
    罪責之詞，實難採信。
  (2)又被告甲○○雖一再辯稱：當天的前一天晚上，被告乙○○
    打電話給伊，說他隔天要去執行，伊在當天載被告丁○○去
    找被告乙○○，要請他們吃飯，被告丁○○提議要到新仁橋
    去找朋友，伊沒有提議要去拆閘門，扳手是丁○○在河堤喊
    就伊拿東西給他，伊不知道他要什麼東西，伊以為他要打狗
    ，所以丟扳手給他打狗，伊只站在車邊吃早餐而已，後來是
    因證人丙○○騎腳踏車過來，問我是不是跟丁○○、乙○○
    一起的，要伊下車別走，還拿地上石頭要打伊的車窗玻璃，
    伊又沒看到丁○○及乙○○，不知如何是好，才將車輛開走
    云云。然證人即被害人川順營造有限公司之業務經理丙○○
    於本院審理時結證稱：「（當時你看到的情形如何？）我看
    到其中有人（當庭指認為乙○○）在閘門口，丁○○在堤防
    上，另外還有一人在車上，我剛好騎腳踏車經過，他們開深
    色豐田牌轎車，大約在一週前就有看過那輛車，而且前一天
    晚上也失竊壹個閘門，所以我特別注意，我看到時，開車的
    人站在車旁，我停下來觀察，看他往閘門方向移動並站在閘
    門上面，閘門上方有一個水泥的位置（如同警卷二十八頁下
    方照片中黃色衣服站立位置）。開車的人看到我停下來，就
    往照片上的位置移動，後來我有同事來，將站在閘門附近的
    兩人喊住，叫他們不要動，那個開車的人就回頭去開車」、
    「（你看他從車子旁邊到閘門，再回到車子那邊，有何特別
    的動作？）他拿著一包糖果在吃，邊走邊吃，看到我以後，
    他就往其他兩人那邊移動，我猜可能是告訴他們有人接近」
    、「（你的同事何時到達？）他比我晚到，他們在堤防對岸
    ，有看到兩人在水門的位置」、「（如何確定甲○○有看到
    你？）因為我看到甲○○，他也看到我，我們距離頂多只有
    十公尺，我們目光有接觸，他看到我才邊走邊吃走到閘門那
    裡」等語，依證人丙○○之證言，被告甲○○於證人靠近時
    即開車離開。衡諸常情，被告丁○○及乙○○原本並不認識
    ，當天係因乙○○即將入監，方由二人共同之友人即被告甲○○開車載被告丁○○至乙○○家中欲一同去吃飯，在被告
    丁○○及乙○○二人尚未上車之情形下，如若被告甲○○確
    實對於竊盜一事毫不知悉，縱使被告主觀上認為被告丁○○
    及乙○○二人係於橋下施用毒品，且證人丙○○確曾要求伊
    下車，並撿拾地上石頭欲丟擲被告甲○○駕駛之汽車玻璃，
    被告甲○○豈無向丙○○或將到場處理之員警解釋伊與本案
    無關之機會，竟捨此不為任何解釋，逕自拋下留於現場之友
    人駕車離開，顯與常情有違。是被告甲○○所辯，實難可採
    。綜上，本件應係由被告甲○○提議三人實施竊取防迅閘門
    ，並由被告甲○○擔任把風工作，並提供活動扳手一支作為
    拆卸閘門之工具，被告丁○○及乙○○則負責拆卸防迅閘門
    ，被告三人均有犯意聯絡及行為分擔，應可認定。
  (3)又被告丁○○、乙○○及被告甲○○之選任辯護人雖於本院
    審理時均稱防迅閘門螺絲之螺紋損壞，無法拆解閘門云云。
    然證人丙○○於本院審理時復證稱：「（後來現場扣到的物
    品扳手一支，能否開啟閘門？）可以拆解閘門螺絲」、「（
    你對於閘門構造是否清楚？）清楚」、「（閘門有無以銲槍
    銲死？）沒有，因為當時還在施工當中。完工以後是否會銲
    死，我不清楚」、「（如果憑扣案扳手，能否拆卸閘門？）
    可以。而且當時已經拆解兩個螺絲，閘門只有以螺絲固定而
    已」、「我不確定螺絲還有沒有螺紋，但一定是有螺紋門才
    能裝上去。如果被告沒有要拆門，他如何知道已經沒有螺紋
    ？」等語，依證人丙○○之證言，及現場扣獲已拆解之螺絲
    兩枚觀之，現場防迅閘門之螺絲並非不能拆卸，且被告丁○○、乙○○均稱螺紋損壞無法拆卸，如果被告並未開始拆除
    螺絲竊取防迅閘門，如何推知「螺紋損壞」。被告丁○○、
    乙○○均稱僅由被告丁○○以徒手取下二枚螺絲，而依卷附
    資料得知，被告等欲竊取之防迅閘門直徑一點五公尺，重量
    達三百五十公斤，豈是徒手即可將全部螺絲取下，而扣案之
    活動扳手，依本院審理時當庭勘驗得知，該活動扳手係水管
    鉗之用途，鐵製，前頭為活動之裝置，轉開三十二公分長，
    未轉開二十七公分長，可利用調整轉開長度夾住適當長度之
    水管或螺絲之物，再予施力，相較於徒手，應足以拆卸防迅
    閘門之螺絲，是證人丙○○此部分所述，應為可採。
  (4)再者，被告三人雖均辯稱防迅閘門直徑一點五公尺，重量達
    三百五十公斤，並非三人可以搬走，應屬不能犯云云。然查
    ，被告三人持客觀上足為兇器之金屬活動扳手前往新仁橋下
    以拆卸螺絲方式竊取防迅閘門，已認定如上，雖該防迅閘門
    直徑一點五公尺，重量達三百五十公斤，並非三人當場可得
    拆卸搬走，然被告三人之犯罪計畫即是「以扳手拆卸螺絲之
    方式行竊閘門」，而亦已著手該犯罪計畫，因無法順利拆卸
    螺絲，始經現場工人報經發現查獲，然該閘門在客觀上並非
    完全無法拆卸，故苟若行竊過程中未遭查獲，被告等仍有竊
    取得逞之危險。況證人丙○○於本院審理時亦證稱：查獲被
    告等人前一日相同型式、大小、重量之閘門才遭竊一片等語
    ，且被告丁○○於當時已卸下螺絲兩顆，實非刑法第二十六
    條所稱「不能發生犯罪結果，又無危險」之情形，與刑法不
    能犯之要件不相當。被告三人應係著手於犯罪構成要件之實
    行而未遂，應為刑法第二十五條第一項之未遂犯甚明。
  (5)此外，復有丙○○出具之贓物認領保管單、現場照片七張附
    卷可稽及活動扳手一支扣案足憑。本件事證明確，被告三人
    犯行均堪認定。
二、按刑法第三百二十一條第一項第三款之攜帶兇器竊盜罪，係
    以行為人攜帶兇器竊盜為其加重條件，此所謂兇器，其種類
    並無限制，凡客觀上足對人之生命、身體、安全構成威脅，
    具有危險性之兇器均屬之，且祇須行竊時攜帶此種具有危險
    性之兇器為已足，並不以攜帶之初有行兇之意圖為必要。本
    件被告持以行竊之活動扳手（水管鉗），係金屬材質製成，
    質地堅硬鈍重，轉開三十二公分長，未轉開二十七公分長，
    業經本院於審理提示證物時勘驗明確，持以揮舞應足以傷人
    生命、身體，客觀上自可供作兇器使用，辯護人為被告利益
    辯稱扣案扳手這麼小，也不是尖尖的，是否能當成兇器有疑
    問等語，尚有誤會。核被告三人所為，均係犯刑法第三百二
    十一條第一項第三款、第四款之加重竊盜未遂罪。渠等就上
    開犯行，有犯意聯絡及行為分擔，均為共同正犯。又被告等
    已著手於竊盜行為之實行，惟未生竊得財物之結果，為未遂
    犯，依同法第二十五條第二項規定減輕其刑。再者，被告丁○○前因竊盜案件，經本院於九十三年十一月五日以九十三
    年度中簡字第二五一三號判處有期徒刑四月確定，甫於九十
    四年四月二十八日執行完畢；被告乙○○因違反毒品危害防
    制條例案件，經判處有期徒刑八月確定，甫於九十五年一月
    十七日執行完畢；被告甲○○則因強盜、竊盜案件，分別被
    判處有期徒刑五年四月、二年，經定應執行有期徒刑七年二
    月確定，於九十四年六月二十六日執行完畢，均有台灣高等
    法院被告全國前案紀錄表及台灣台中地方法院檢察署刑案資
    料查註紀錄表在卷可考。被告三人於前案受有期徒刑之執行
    完畢，於五年內故意再犯本件有期徒刑以上之罪，均為累犯
    ，各依刑法第四十七條第一項之規定加重其刑，並均先加後
    減。爰審酌被告三人之素行均不佳，且不思循正途，獲取生
    活所需，為圖一己之便，而行竊作為防迅安全用之防迅閘門
    ，惡行非輕，並審酌其犯罪之動機、所用之手段、竊盜階段
    尚屬未遂，未有重大損失，及犯後被告三人於本院審理時否
    認犯行，被告丁○○、乙○○在偵查中已坦承犯行，被害人
    已領回贓物等一切情狀，各量處如主文所示之刑，並均諭知
    易科罰金之折算標準，以資懲儆。另扣案之活動扳手一支，
    係供犯罪所用之物，且屬被告甲○○所有，業經本院認定如
    上，依刑法第三十八條第一項第二款規定，宣告沒收之。又
    公訴人雖認被告三人品行不端，且事後均矢口狡賴，相互迴
    護，毫無悔意，且遭竊之防迅閘門若遭竊取，則遇洪水必有
    重大傷亡，被告等僅因缺錢花用，竟從事上開不法，犯罪情
    節應屬重大，無得以原諒之處，對於被告丁○○及乙○○具
    體求刑有期徒刑一年十月，對於被告甲○○具體求刑有期徒
    刑二年，以示儆懲等語。然本院認被告之行為尚未生竊得財
    物之結果，科以如主文所示之刑，被告等應足生警惕，本院
    綜合卷證，認公訴人具體求刑，誠屬過重，附此敘明。
據上論斷，應依刑事訴訟法第二百九十九條第一項前段，刑法第
第三百二十一條第三項、第一項第三款、第四款、第二十五條第
二項、第四十七條第一項、第四十一條第一項前段、第三十八條
第一項第二款，刑法施行法第一條之一第一項、第二項前段，判
決如主文。
本案經檢察官郭景東到庭執行職務。
中　　華　　民　　國　　96　　年　　4 　　月　　26　　日
                刑事第七庭  審判長法　官　陳如玲
                                  法　官  郭德進
                                  法　官  張清洲
以上正本證明與原本無異。
如不服本判決，應於送達後十日內向本院提出上訴狀（須附繕本
），上訴於臺灣高等法院臺中分院。
                                  書記官　沈筱玲
中　　華　　民　　國　　96　　年　　4 　　月　　26　　日
附錄論罪科刑法條
中華民國刑法第321條
犯竊盜罪而有左列情形之一者，處6月以上、5年以下有期徒刑：
一、於夜間侵入住宅或有人居住之建築物、船艦或隱匿其內而犯
    之者。
二、毀越門扇、牆垣或其他安全設備而犯之者。
三、攜帶兇器而犯之者。
四、結夥三人以上而犯之者。
五、乘火災、水災或其他災害之際而犯之者。
六、在車站或埠頭而犯之者。
前項之未遂犯罰之。
